臺灣高等法院高雄分院刑事判決　　　96年度上更(一)字第39號
上　訴　人
即　被　告　甲○○
上列上訴人因違反藥事法等案件，不服臺灣高雄地方法院92年度
訴字第2884號中華民國92年2月23日第一審判決（起訴案號：臺
灣高雄地方法院檢察署92年度偵字第20099 號），提起上訴，經
最高法院發回更審，本院判決如左：
      主  文
原判決撤銷。
甲○○明知為禁藥而販賣，累犯，處有期徒刑陸月，併科罰金新
台幣陸萬元，有期徒刑如如易科罰金，以新台幣玖佰元即銀元參
佰元折算壹日，罰金如易服勞役，以新台幣貳仟元折算壹日。
      事  實
一、甲○○前因違反藥事法案件，於民國90年9 月28日，經本院
    判處有期徒刑6 月，因未上訴而確定，嗣於90年12月13日易
    科罰金執行完畢。仍不知悔改，明知不得運送、販賣禁藥，
    竟意圖營利販賣，並基於運送禁藥之犯意，於92年6 月13日
    上午10時40分許，駕駛其不知情之父親黃滄濱所有『漁舢港
    外137號』（ＣＴＳ─4038）舢舨，自高雄港旗后安檢所報
    關出港，利用出港作業之便，在高雄港外海1、2海浬之我國
    領海處，適有亦駕駛漁船停泊該地而靠近甲○○舢舨之不詳
    漁船，該漁船上之不詳姓名成年人，詢問甲○○是否願意購
    買或代為運送貨物進入高雄港，甲○○明知未經申請中央衛
    生主管機關查驗登記、核准發給藥品許可證，擅自輸入臺灣
    地區之藥品為禁藥，不得運送、販賣，仍應允之而達成協議
    ，由甲○○乃以新台幣（下同）2萬元之價格，販入如附表
    一所示禁藥（除編號7之藥品屬公告禁止輸入之毒害藥品，
    餘皆屬未經核准擅自輸入之藥品）；且受該不詳姓名成年人
    所託，以每箱2千元之代價（共10箱，合計2萬元），代為運
    送如附表三所示之禁藥（均屬未經核准擅自輸入之藥品）入
    台，買貨價格與運費適好相抵；甲○○乃將如附表一、三所
    示之藥品搬至前開舢舨中間左側雜物置物內，並以白色批土
    封住，旋即返航，而運送如附表一、三所示之禁藥（附表三
    所示禁藥部分，甲○○與該不詳姓名成年人，有犯意聯絡及
    行為分擔），其中附表一所示之禁藥，欲於上岸後，持往高
    雄市鹽埕區堀江商場販售；而附表三所示之禁藥，則待該不
    詳姓名成年人之指示，再於岸上交付。嗣於92年6 月13日11
    時30分許，甲○○駕駛上開舢舨至高雄港旗后安檢所報關入
    港時，為安檢人員及財政部高雄關稅局緝私人員當場查獲，
    並於舢舨內扣得如附表一、三所示之禁藥及附表二所示成份
    不明非屬禁藥之藥品。
二、案經行政院海岸巡防署南部地區巡防局第五岸巡總隊移送臺
    灣高雄地方法院檢察署檢察官偵查起訴。
    理  由
壹、程序方面：
    本件認定事實所引用之本件卷內所有卷證資料（包含文書證
    據、物證等證據），並無證據證明係公務員違背法定程序所
    取得，且被告迄本院言詞辯論終結前，對檢察官所提出之證
    據方法之證據能力均無聲明異議，且本件於原審係適用簡式
    審判程序，不受刑事訴訟法第159 條第1項等規定證據調查
    之限制；又卷內之文書證據，均屬相關機關就其等職掌事項
    為專業判斷所作成，並與本件待證事實具關聯性，亦無刑事
    訴訟法第159條之4之顯有不可信之情況與不得作為證據之情
    形，從而，依刑事訴訟法第159條至159條之5之規定，本件
    認定事實所引用之本件卷證所有證據（包含文書證據、物證
    等證據），均有證據能力，合先敘明。
貳、實體事項:
一、訊據上訴人即被告甲○○（下稱被告）於行政院海岸巡防署
    南部地區巡防局第五岸巡總隊詢問時供稱：「（問：你走私
    貨品為何？數量？）成藥，我只跟他說我要2 萬元的貨品」
    、「（問：託運的酬勞多少？）1 箱1 千元，載運10箱共1
    萬元」（第五岸巡隊卷第6 頁）；於偵查時乃改稱：「我說
    要買2 萬元的藥，他們就拿那些東西給我」（偵卷第25頁）
    ，於原審則供稱「承認起訴書之犯罪事實，附表三的藥品我
    用1 箱2 千元的代價幫別人運送，其他禁藥都是我自己買的
    ，我買了23500 元」等語（原審卷第54-57 頁）；所自白之
    事實前後有所差異，經本院就上開不符處加以詢問，甲○○
    則稱: 其意思係要以2 萬元買附表一、二的成藥，而附表三
    所示之藥，是該不詳船隻上不詳姓名之人委託其帶進來台灣
    ，1 箱2 仟元，共運送10箱，運費與其購買成藥之費用相抵
    等語（本院卷第41頁），被告於原審、本院審理時所陳述有
    自行購買以及代人運送藥品之事實較為完足，自以被告於本
    院審理時自白之事實較為可採。此外，並有卷附之『高雄關
    稅局扣押貨物、運輸工具收據及搜索筆錄』、安檢站進出港
    登記簿、漁船密艙位置圖、查獲相片，及扣案之附表一、三
    所示之禁藥可資佐證（警卷第17-23 、25頁）。又按輸入藥
    品，應依藥事法第39條規定將其成分、規格、性能、製法之
    要旨，檢驗規格與方法及有關資料或證件，連同標籤、仿單
    及樣品，並繳納證書費、查驗費，申請中央衛生主管機關（
    行政院衛生署）查驗登記，經核准發給藥丸許可證後，始得
    由藥品許可證所有人及其授權者輸入，藥事法第9 條定有明
    文；且依藥事法第22條規定，該法所稱之禁藥包括經中央衛
    生主管機關明令公告禁止之毒害藥品，及未經核准擅自輸入
    之藥品在內。而未經依藥事法第39條之規定申請核准擅自輸
    入之藥品，除係旅客或隨交通工具服務人員攜帶自用藥品進
    口者外，即係屬禁藥，藥事法第22條第2 款、藥事法施行細
    則第6 條亦定有明文。本件附表一編號7 所示之藥品係藥事
    法第22條第1 款之經公告禁止輸入毒害藥品，其餘附表一及
    附表三所示之藥品均屬藥事法第22條第2 款未經核准擅自輸
    入之藥品，以上均屬禁藥等情，業經行政院衛生署中醫藥委
    員會鑑定屬實，有該會92年9 月8 日衛中會藥字第09200115
    47號函附警卷可參（偵卷第22頁）；足見被告之自白與事實
    相符，自得採為認定被告犯罪之證據。
二、又參酌被告前亦因違反藥事法案件，於民國90年9月28日，經
    本院以90年度上更（一）字第285 號判處有期徒刑6 月而確
    定，嗣於90年12月13日易科罰金執行完畢，如前所述，則被
    告依其前此遭追訴之經驗，當可知悉此種在海上受不詳姓名
    之人之託代為運送或向購買藥品，將會觸法致遭追訴，然被
    告卻仍執意為之，自有違法性無疑。末按所謂「輸入」，係
    指由國外運輸進人我國領土而言；而所謂國內，應包含「領
    海」在內，依中華民國領海及鄰接區法第3 條規定，領海係
    自基線起至其外側12浬間之海域；故必自我國海岸基線起至
    其外側12浬（領海）以外之海域（即國外）將物品運輸進入
    我國領海內，方屬「輸入」行為。本件被告就其購買或受託
    運送本件扣案如附表所示藥品之地點，被告一再陳稱係在「
    高雄港口外1 、2 海浬處」，業如前述；且被告與停泊在「
    高雄港口外1 、2 海浬處」之不詳船隻上之不詳姓名成年人
    間又乏證據可認被告於購買或起運本件扣案如附表所示藥物
    前，就該不詳船隻上之年籍姓名不詳成年人係可能自大陸地
    區擅自輸入本件扣案如附表所示藥物有所參與，或與之有犯
    意聯絡；是被告於我國領海內，以本件舢舨載運扣案如附表
    一、三所示藥物至高雄港之行為，應屬「運送」行為，而非
    「輸入」行為，自亦無臺灣地區與大陸地區人民關係條例第
    40條：「輸入或攜帶進入台灣地區之大陸地區物品，以進口
    論，其檢驗、檢疫、管理、關稅等稅捐之徵收及處理等，依
    輸入物品有關法令之規定辦理」規定之適用，併此說明。本
    件事證明確，被告之犯行，堪以認定。
三、查被告販入附表一所示之禁藥，欲於上岸後，至高雄市堀江
    商場販售牟利，已據被告供明在卷（見海巡署南部地區巡防
    局第五岸巡總隊偵訊筆錄第6 頁），其有營利意圖，至為明
    確。核被告明知附表一所示之藥品為禁藥而運送、販賣以及
    明知附表三所示之藥品為禁藥而運送，所為係犯修正前藥事
    法第83條第1 項明知為禁藥而販賣罪及同條項明知為禁藥而
    運送罪。被告與不詳姓名之成年人間，就運送附表三所示禁
    藥之犯行，有犯意聯絡及行為分擔，為共同正犯。又被告所
    犯明知為禁藥而運送與明知為禁藥而販賣2 罪間，有方法結
    果之牽連關係，應從一重之修正前藥事法第83條第1 項明知
    為禁藥而販賣罪處斷（最高法院73年台覆字第17號判例參照
    ）。被告行為後，藥事法第83條第1 項業於93年4 月21 日
    修正公布，並於同年月23日生效。該條項之刑度，由修正前
    之「處五年以下有期徒刑，得併新台幣十萬元以下罰金」，
    提高為「處七年以下有期徒刑，得併新台幣五百萬元以下罰
    金」，依刑法第2 條第1 項前段之規定，自應適用修正前藥
    事法第83條第1 項規定，較有利於被告。又藥事法雖於94年
    2 月5 日、95年5 月30日又修正公布，惟第83條第1 項並未
    修正，附此說明。
四、又被告行為後，刑法業於94年2月2日修正公布，95年7月1日
    起施行。按「行為後法律有變更者，適用行為時之法律，但
    行為後之法律有利於行為人者，適用最有利於行為人之法律
    」，修正後刑法第2條第1項定有明文。此條規定係規範行為
    後法律變更所生新舊法律比較適用之準據法，本身尚無新舊
    法比較之問題，於新法施行後，應一律適用新法第2條第1項
    之規定，為「從舊從輕」之比較，先予敘明。又本次刑法修
    正之比較新舊法，應就罪刑有關之共犯、未遂犯、想像競合
    犯、牽連犯、連續犯、結合犯，以及累犯加重、自首減輕暨
    其他法定加減原因（如身分加減）與加減例等一切情形，綜
    其全部罪刑之結果而為比較，最高法院95年5月23日95年度
    第8次刑庭會議著有決議可資參照。
、牽連犯部分:
    刑法第55條關於牽連犯之規定業經新刑法刪除，則被告所犯
    各罪依新法應予分論併罰。新、舊法比較之結果，應適用被
    告行為時之法律即修正前刑法第55條牽連犯之規定，較有利
    於被告。
、法定罰金刑部分：
    藥事法第83條之法定刑中關於罰金之規定，修正前刑法第33
    條第5 款原規定：「罰金：1 元以上」，修正後規定：「罰
    金：新台幣1 千元以上，以百元計算之」，業將科處罰金之
    最低額提高至新台幣1 千元以上，則修正前之規定對行為人
    較為有利。
、共犯部份:
    被告與該不詳船隻上之不詳姓名成年人間就上開運送禁藥犯
    行，有犯意聯絡及行為分擔，為共同正犯之部分，因刑法第
    28條共犯修正施行前規定「2 人以上共同實施犯罪之行為者
    ，皆為正犯」，修正施行後規定「2 人以上共同實行犯罪之
    行為者，皆為正犯」，修法後將完全未參與犯罪行為實行之
    陰謀共同正犯及預備共同正犯刪除。而被告屬實行正犯，不
    論依修正前之刑法第28 條 ，或修正後之刑法第28條之規定
    ，均構成共同正犯，自不生新、舊法比較之問題，應逕依新
    刑法第28條，論以共同正犯。
、累犯部份:
    被告前因違反藥事法案件，於90年9 月28日，經判處有期徒
    刑6 月確定，嗣於90年12月13日易科罰金執行完畢之事實。
    有臺灣高等法院被告全國前案紀錄表、臺灣高雄地方法院檢
    察署刑案資料查註紀錄表可參，其前案係故意犯且受有期徒
    刑執行完畢後，五年內再犯有期徒刑以上之罪，為累犯，無
    論依修正前或後之規定，被告均構成累犯，自無比較新舊法
    之必要，應依新刑法第47條第1 項之規定，論以累犯，並加
    重其刑。《亦有不同意見: 最高法院96年度台上字第1037號
    判決、96年度台上字第934 號判決參照》。本院綜合牽連犯
    與罰金刑比較，以舊刑法對被告較為有利。
、易科罰金部分:
    刑法易科罰金之規定於94年2 月2 日修正公布，於95年7 月
    1 日起施行，而被告行為時之易科罰金折算標準，修正前罰
    金罰鍰提高標準條例第2 條前段（現已刪除）規定，就其原
    定數額提高為1 百倍折算1 日，則被告行為時之易科罰金折
    算標準，應以銀元3 百元折算1 日，經折算為新臺幣後，應
    以新臺幣9 百元折算1 日。惟修正後之刑法第41條第1 項前
    段則規定：「犯最重本刑為5 年以下有期徒刑以下之刑之罪
    ，而受6 個月以下有期徒刑或拘役之宣告者，得以新臺幣1
    千元、2 千元或3 千元折算1 日，易科罰金。」，比較易科
    罰金折算標準，以94年2 月2 日修正前易科罰金之規定，較
    有利於被告，應依刑法第2 條第1 項前段，就被告諭知有期
    徒刑6 月易科罰金之部分適用94年2 月2 日修正前之刑法第
    41 條 第1 項前段之易科罰金折算標準之規定。
、易服勞役部份:
    被告於犯罪時，刑法第42條第2 項前段規定：「易服勞役以
    1 元以上3 元以下折算1日 」，被告行為時之易服勞役折算
    標準，業據修正前罰金罰鍰提高標準條例第2 條前段規定，
    就其原定數額提高為100 倍折算1 日，則被告行為時之易服
    勞役折算標準，應以銀元300 元折算1 日，即新臺幣900 元
    折算1 日。惟95年7 月1日 修正公布施行之刑法第42條第3
    項前段規定：「易服勞役以新臺幣1,000 元、2, 000元或
    3,000 元折算1 日」，比較修正前後之易服勞役折算標準，
    以修正後之規定，較有利於被告，則就被告併科罰金新台幣
    6 萬元部分應依刑法第2 條第1 項規定，適用修正後之刑法
    第42條第3 項前段規定，定其易服勞役之折算標準。
五、原審予以被告論科，固非無見，惟查被告行為後，藥事法第
    83條第1項業於93年4月21日修正公布，並於同年月23日生效
    。該條項修正後之刑度較修正前為高，已如前述。依刑法第
    2條第1項規定，自應適用行為時即修正前藥事法第83 條第1
    項論處。原判決未及比較新、舊法之適用，又被告行為後，
    刑法亦於94年2月2日修正，原審就新舊刑法亦未及比較，均
    有未合。被告上訴意旨，指摘原判決量刑過重不當，固無足
    取，然原判決既有上述可議，自應由本院將原判決撤銷改判
    。審酌被告有事實欄所載違反藥事法之前科紀錄，有臺灣高
    等法院被告全國前案紀錄表在卷可稽，素行非佳。茲又販入
    、運送禁藥行為，有危及民眾健康之危險，且前案執行後，
    復犯相同罪質之罪，有損前案輕判之美意，姑念其犯後坦承
    犯行，態度尚佳等一切情狀，量處如主文第2項所示之刑並
    就被告諭知易科罰金之部分適用94年2月2日修正前之刑法第
    41條第1項前段之易科罰金折算標準之規定，以及衡量社會
    經濟發展現況及被告上開犯罪情狀，依修正後刑法第42條第
    3 項之規定而諭知如主文第2 項所示罰金易服勞役之折算標
    準，以資懲儆。至於扣案如附表一、三所示之禁藥，業經財
    政部高雄關稅局於92年11月21日處分沒入確定，有該局93年
    1 月9 日高普緝字第0930000051號函附處分書、緝私報告書
    在卷可憑，自無庸再宣告沒收，附此說明。
六、不另為無罪諭知部分：
（一）公訴意旨另以：被告於利用出海作業之便，於高雄港外向
      不明貨船購買管制進口逾公告數額之走私禁藥一批，其完
      稅價格總額高達46萬3千2百90元，涉嫌懲治走私條例第3
      條第1項罪嫌。然按犯罪事實應依證據認定之，無證據不
      得推定其犯罪事實；懲治走私條例第3 條第1 項之運送走
      私物品罪，係以運送同條例第2 條第1 項私運管制物品進
      口逾公告數額之走私物品為構成要件，即其所運送者，須
      為同條例第2 條第1 項之走私物品，故其犯罪是否成立，
      以所運送或銷售者是否係走私物品為斷，與運送或銷售時
      之數額無關。依行政院90年11月29日（90）臺財字第
      066589號函修正『管制物品項目及其數額』丙項、丁項後
      ，僅一次私運菸、酒、捲菸紙；獎券、彩券或彩票；
      及海關進口稅則第一章至第八章所列之物品及稻米、稻
      米粉、花生、茶葉、種子（球）等物，其總額由海關照緝
      獲時之完稅價格計算，超過新臺幣拾萬元者（外幣按當時
      辦理外匯銀行買進價格折算）或重量超過一千公斤者，方
      屬管制物品。查扣案各藥品之完稅價格總額固為46萬3 千
      2 百90元，有財政部高雄關稅局92年10月6 日高普稽字第
      09200025 0 7七號函附偵查卷可考，已超過前開10萬元之
      標準，然如附表一至三所示之物係屬藥品，並非前開修正
      函令所示、及之物，尚非丙項管制進口物品甚明，
      故被告販賣或運送之上開物品自已均非在管制進、出口物
      品之列；復又查無另該當何種公告管制物品項目，自無將
      被告以私運走私物品進口罪或準私運走私物品進口罪名相
      繩之理。再依前開『懲治走私條例第3 條第1 項之運送走
      私物品罪，係以運送同條例第2 條第1 項私運管制物品進
      口逾公告數額之走私物品為構成要件』之意旨，被告此部
      分行為並不構成懲治走私條例第3 條第1 項之運送走私物
      品罪，惟公訴人認被告此部分與前開有罪部分，有裁判上
      一罪關係，故不另為無罪之諭知。
（二）公訴意旨另以被告於高雄港外向不明貨船購買管制進口逾
      公告數額之走私禁藥，其中購入附表二所示之藥品（神龍
      油、印度神油、紅花油）亦涉嫌藥事法第83條第1項之罪
      云云。然查附表二所示之藥品，因成分不明，無法判定為
      禁藥等情，業據行政院衛生署中醫藥委員會鑑定在案，有
      該會92年9 月8日衛中會藥字第0920011547號函在卷可稽
      。附表二所示之藥品既無法判定為禁藥，依罪疑惟輕原理
      ，尚難遽認被告有藥事法第83條第1 項之明知為禁藥而販
      賣或明知為禁藥而運送之罪嫌，被告此部分犯罪，尚屬不
      能證明。惟公訴人認被告此部分與前開論罪科刑部分，具
      有單純一罪關係，故不另為被告無罪之諭知。
（三）公訴意旨另以被告於高雄港外向不明貨船購買管制進口逾
      公告數額之走私禁藥，其中購入附表三所示之藥品涉嫌藥
      事法第83條第1項之明知為禁藥而販賣罪云云。然查，扣
      案附表三所示之藥品，係被告代人運送，而非被告自己所
      購，尚無證據證明被告除運送附表三所示之藥品外尚有販
      賣附表三所示之藥品之罪行，被告販賣附表三所示藥品之
      部分，犯罪尚屬不能證明。惟公訴人認被告此部分與前開
      論罪科刑部分，具有單純一罪關係，故不另為無罪之諭知
      。
據上論斷，應依刑事訴訟法第369 條第1 項前段、第364 條、第
299條第1項前段、修正前藥事法第83條第1項，刑法第11條前段
、第2 條第1 項前段、但書、第28條，第47條第1 項、第42條第
3 項前段、修正前刑法第55條、第41條第1 項、修正前罰金罰鍰
提高標準條例第2 條判決如主文。
本案經檢察官姜麗儒到庭執行職務。
中　　華　　民　　國　　96　　年　　4 　　月　　16　　日
                  刑事第八庭    審判長法  官  李炫德
                                      法  官  蔡國卿
                                      法  官  簡志瑩
以上正本證明與原本無異。
如不服本判決應於收受本判決後10日內向本院提出上訴書狀，其
未敘述上訴理由者，並得於提起上訴後10日內向本院補提理由書
狀（均須按他造當事人之人數附繕本）「切勿逕送上級法院」。
中　　華　　民　　國　　96　　年　　4 　　月　　16　　日
　　　　　　　　　　　　　　　　　　　書記官  白  蘭
附錄本件論罪科刑法條：
修正前藥事法第83條第1項
明知為偽藥或禁藥，而販賣、供應、調劑、運送、寄藏、牙保、
轉讓或意圖販賣而陳列者，處5 年以下有期徒刑，得併科新台幣
10萬元以下罰金。
附表一：
┌──┬───────┬────┬──┬────┬────────────┐
│編號│ 藥品名稱     │ 數量   │單位│完稅價格│  備註                  │
├──┼───────┼────┼──┼────┼────────────┤
│ 一 │清涼油        │七二    │ 罐 │2520    │                        │
├──┼───────┼────┼──┼────│
│ 二 │跌打止痛膏    │二十    │ 包 │1200    │                        │
├──┼───────┼────┼──┼────┤                        │
│ 三 │神心安膏      │三十    │ 包 │810     │                        │
├──┼───────┼────┼──┼────┤未經核准擅自輸入之藥品  │
│ 四 │青龍膏        │六十    │ 罐 │1200    │（藥事法第二二條第二款）│
├──┼───────┼────┼──┼────┤                        │
│ 五 │白鳳丸        │十      │ 包 │500     │                        │
├──┼───────┼────┼──┼────┤                        │
│ 六 │保濟丸        │二十    │ 盒 │800     │                        │
├──┼───────┼────┼──┼────┼                         ┤
│ 七 │消渴丸        │五十    │ 罐 │1750    │                        │
├──┼───────┼────┼──┼────┼────────────┤
│ 八 │白塔油        │二四    │ 瓶 │480     │未經核准擅自輸入之藥品  │
├──┼───────┼────┼──┼────┤（藥事法第二二條第二款）│
│ 九 │降  靈        │二十    │ 罐 │1400    │                        │
├──┼───────┼────┼──┼────┼────────────┤
│十  │芬氟拉明片    │五十    │ 盒 │3000    │經公告禁止輸入之毒害藥品│
│    │              │        │    │        │（藥事法第二二條第一款）│
├──┼───────┼────┼──┼────┼────────────┤
│十一│護肝糖衣片    │八十    │ 罐 │6000    │                        │
├──┼───────┼────┼──┼────┤未經核准擅自輸入之藥品  │
│十二│牛黃解毒片    │二十    │ 盒 │2000    │（藥事法第二二條第二款）│
├──┼───────┼────┼──┼────┤                        │
│十三│蘇逢春皮膚藥膏│六十    │ 瓶 │1500    │                        │
├──┼───────┼────┼──┼────┼────────────┤                     ┤
│十四│壯骨麝香止痛膏│九００  │包  │3600    │毒害藥品                │
├──┼───────┼────┼──┼────┼────────────┤
│十五│萬應止痛膏    │一九二  │ 瓶 │6720    │                        │
├──┼───────┼────┼──┼────┤                        │
│十六│青草油        │一０八  │ 瓶 │3780    │                        │
├──┼───────┼────┼──┼────┤                        │
│十七│萬金油        │一六八  │ 罐 │6720    │未經核准擅自輸入之藥品  │
├──┼───────┼────┼──┼────┤（藥事法第二二條第二款）│
│十八│上標油        │一四四  │ 瓶 │5040    │                        │
├──┼───────┼────┼──┼────┤                        │
│十九│衛生油        │三六０  │ 罐 │5400    │                        │
├──┼───────┼────┼──┼────┤                        │
│二十│正骨水        │四八    │ 瓶 │1920    │                        │
├──┼───────┼────┼──┼────┼────────────┤
│廿一│STUD 100 SPRAY│三六    │ 瓶 │2520    │                        │
│    │ FOR MEN      │        │    │        │                        │
├──┼───────┼────┼──┼────┤                        │
│廿二│二天堂拔毒生肌│六０    │ 盒 │900     │                        │
│    │藥膏          │        │    │        │未經核准擅自輸入之藥品  │
├──┼───────┼────┼──┼────┤（藥事法第二二條第二款）│
│廿三│二天堂癬藥膏  │一二０  │ 盒 │1800    │※註：編號二十五部分，公│
├──┼───────┼────┼──┼────┤訴人誤載為感喜『元』寶大│
│廿四│五塔油        │六十    │ 盒 │1800    │補丸。                  │
├──┼───────┼────┼──┼────┤                        │
│廿五│感喜六寶大補丸│六      │ 瓶 │1500    │                        │
├──┼───────┼────┼──┼────┤                        │
│廿六│保心安油      │四八    │ 瓶 │1400    │                        │
├──┼───────┼────┼──┼────┤                        │
│廿七│胃得安        │五０    │ 瓶 │2250    │                        │
└──┴───────┴────┴──┴────┴────────────┘
附表二:
┌──┬───────┬────┬──┬────┬────────────┐
│編號│ 藥品名稱     │ 數量   │單位│完稅價格│  備註                  │
├──┼───────┼────┼──┼────┼────────────┤
│ 一 │神龍油        │六０    │ 罐 │1500    │                        │
├──┼───────┼────┼──┼────┤       均成份不明       │
│ 二 │印度神油      │二四    │ 瓶 │1440    │                        │
│    │              │        │    │        │                        │
├──┼───────┼────┼──┼────┤                        │
│ 三 │紅花油        │二四    │ 瓶 │840     │                        │
└──┴───────┴────┴──┴────┴────────────┘
附表三
┌──┬───────┬────┬──┬────┬────────────┐
│編號│ 藥品名稱     │ 數量   │單位│完稅價格│  備註                  │
├──┼───────┼────┼──┼────┼────────────┤
│一  │ROWA CHOL     │二二００│ 盒 │165000  │                        │
├──┼───────┼────┼──┼────┤未經核准擅自輸入之藥品  │
│二  │ROWA TINEX    │三０００│ 盒 │225000  │（藥事法第二二條第二款）│
└──┴───────┴────┴──┴────┴────────────┘
